最高法院刑事判決　　　　　　九十四年度台上字第一八三七號
　　上　訴　人　乙○○
　　　　　　　　甲○○
　　　　　　　　　　　　18號.
上列上訴人等因違反槍砲彈藥刀械管制條例等罪案件，不服台灣
高等法院中華民國九十三年十二月三十日第二審判決（九十三年
度上訴字第二九九九號，起訴案號：台灣台北地方法院檢察署九
十三年度偵字第一四二二號），提起上訴，本院判決如下：
    主  文
上訴駁回。
    理  由
一、乙○○妨害自由及甲○○寄藏手槍部分：
按刑事訴訟法第三百七十七條規定，上訴於第三審法院，非以判
決違背法令為理由，不得為之。是提起第三審上訴，應以原判決
違背法令為理由，係屬法定要件。如果上訴理由狀並未依據卷內
訴訟資料，具體指摘原判決不適用何種法則或如何適用不當，或
所指摘原判決違法情事，顯與法律規定得為第三審上訴理由之違
法情形，不相適合時，均應認其上訴為違背法律上之程式，予以
駁回。本件原判決認定上訴人乙○○、甲○○（此部分之上訴另
行駁回如後述）、屈銘龍（經判刑確定）等人有其事實欄二、(一)
所載之犯行，因而維持第一審論處乙○○共同以非法方法剝奪人
之行動自由罪刑部分之判決，駁回乙○○此部分在第二審之上訴
。另認甲○○有其事實欄三、所載之犯行，因而撤銷第一審關於
此部分科刑之判決，改判仍依想像競合犯從一重論處甲○○寄藏
手槍罪刑。乙○○、甲○○仍表不服，分別提起上訴。乙○○上
訴意旨略以：伊始終否認與甲○○、屈銘龍等人事先謀議要強押
劉炳中解決債務，而共犯屈銘龍經詰問後未再供稱伊有告知看到
劉炳中就押上車，其供述前後有矛盾，且原審未再令屈銘龍具結
，並受伊詰問，竟採信屈銘龍於警詢之上開供述，其採證違法。
又被害人姒元良就其被架住時有無移動、移動之距離、時間，及
伊所在位置等所為供述與伊、屈銘龍陳述均有不同，原審未詳為
調查，即為不利伊之認定，有證據調查未盡及判決理由不備之違
法云云。甲○○上訴意旨略謂：伊於受寄時未打開包包，不知其
內放置槍枝、子彈，係於二個月後打開始知，原判決未慮及伊可
能因信任朋友而於受寄時無稍加檢視，即不採信伊之辯詞，其採
證有違經驗法則。又原判決主文欄、事實欄及理由欄均載扣案如
原判決附表（下稱附表）(一)、(三)所示之物沒收，究係指附表(一)、
(三)全部抑或附表編號一、三之(一)、(三)不無混淆誤認之虞，而有判
決理由矛盾之違誤云云。惟查：原判決於理由欄壹、二、(一)(二)依
憑乙○○於警詢、偵查中及屈銘龍於警詢之供述，及姒元良於偵
查及第一審之供證，詳為說明其認定乙○○確有與甲○○等人事
先謀議強押劉炳中，因誤認強押姒元良，於發覺錯誤後始讓其離
去之理由，復於理由欄壹、三，說明屈銘龍經第一審以證人身分
具結詰問後雖未供述乙○○有告知要強押劉炳中上車，而與其警
詢之供述不同，但其警詢之供述如何具有較可信之特別情況，且
為證明犯罪事實存否所必要，而符合刑事訴訟法第一百五十九條
之二規定得為證據之情形，乃採為不利乙○○之認定，另於理由
欄貳、二、(二)２對於甲○○所辯其於受寄時不知包包內係放置槍
枝、子彈云云，詳加說明指駁；所為上開論斷，俱有卷內資料可
稽，從形式上觀察，並無任何違背法令之情形。乙○○、甲○○
上訴意旨對原審之上開論斷，究有何違背經驗法則或論理法則等
違法情形，並未依據卷內資料，為具體之指摘。乙○○指原判決
採信屈銘龍於警詢之供述為違法，甲○○以原判決未慮及伊於受
寄時未檢視，其採證違背經驗法則云云，核均屬以自己片面主觀
意見，對原審採證認事之適法職權行使，並已於判決內說明之事
項，漫事指摘，復為單純之事實上爭辯，依首開說明，自難認係
適法之第三審上訴理由。且查：姒元良確有被勒住脖子等方式剝
奪其行動自由，姒元良及屈銘龍對此基本事實供述一致，至姒元
良有無被移動、移動距離及乙○○當時之位置，縱二人所供略有
不符，此屬枝節，並不影響原判決之認定。另原審於審判期日就
乙○○部分調查屈銘龍時，雖未令其具結，但既未採為判決之證
據，乙○○上訴意旨以此指摘，亦難認係適法之第三審上訴理由
。）再附表編號三係甲○○本件受寄而代為藏置之槍枝、子彈等
物，而附表編號一則係另一批玩具槍枝、子彈，與本件寄藏行為
無關，並不致有混淆誤認，況原判決於主文欄、事實欄及理由欄
原固載為附表(三)、(一)，但業已裁定更正為附表編號三、編號一，
甲○○上訴意旨再執陳詞指摘，亦非適法。依上開說明，乙○○
、甲○○此部分之上訴殊難認已具備首揭法定形式要件，為違背
法律上之程式，均應予駁回。
二、甲○○妨害自由部分：
查第三審上訴書狀，應敘述上訴之理由，其未敘述者，得於提起
上訴後十日內補提理由書於原審法院，已逾上述期間，而於第三
審法院未判決前仍未提出上訴理由書狀者，第三審法院應以判決
駁回之，刑事訴訟法第三百八十二條第一項、第三百九十五條後
段規定甚明。甲○○於民國九十四年一月十八日就原判決全部提
起上訴，並未敘述理由，而其原審之指定辯護人即原審之公設辯
護人於同月二十八日提出之代作上訴理由書僅係針對甲○○寄藏
手槍部分，敘述上訴之理由，就妨害自由部分則否，且迄今逾期
已久，於本院未判決前仍未提出，依上開規定，其此部分上訴自
非合法，應予駁回。
三、乙○○、甲○○恐嚇危害安全部分：
按刑事訴訟法第三百七十六條所列各罪之案件，經第二審判決者
，不得上訴於第三審法院，法有明文。原判決就乙○○、甲○○
恐嚇危害安全犯行，係依刑法第三百零五條論處罪刑（乙○○為
連續犯），該罪核屬刑事訴訟法第三百七十六條第一款之案件，
既經第二審判決，自不得上訴於第三審法院。其等就此部分一併
提起上訴，依首揭說明，其等此部分之上訴，難認合法，均應予
駁回。
據上論結，應依刑事訴訟法第三百九十五條前段，判決如主文。
中　　華　　民　　國　九十四　年　　四　　月　 十四 　日
                      最高法院刑事第十二庭
                          審判長法官  謝　俊　雄
                                法官  陳　世　雄
                                法官  蘇　振　堂
                                法官  吳　信　銘
                                法官  徐　文　亮
      本件正本證明與原本無異
                                      書  記  官
中　　華　　民　　國　九十四　年　　四　　月　 十九 　日
                                                      Ｌ
